【裁判字號】    90,易,1487
【裁判日期】    901231
【裁判案由】    傷害等
【裁判全文】
臺灣屏東地方法院刑事判決                          九十年度易字第一四八七號
    公  訴  人  臺灣屏東地方法院檢察署檢察官
    被      告  甲○○
右列被告因傷害等案件，經檢察官提起公訴（九十年度偵字第六七七五號），本院判
決如左：
    主  文
甲○○傷害人之身體，處有期徒刑陸月，如易科罰金，以參佰元折算壹日。
    事  實
一、緣甲○○之姪子周清源因積欠自來水費多月未繳，於民國九十年九月十三日十時
    三十分許，在屏東縣新園鄉○○村○○路五巷三十三號周清源住宅前，由台灣自
    來水公司第七區管理處東港營運所業務股股長乙○代表台灣自來水公司進行拆水
    表職務時，甲○○為抗拒乙○拆水表，竟於聚集之群眾前，基於傷害之犯意，出
    手掐打乙○之前頸部，並稱：不要拆水表，否則要讓其好看等語，致乙○受有前
    頸部挫傷等傷害。
二、案經乙○訴由屏東縣警察局東港分局移送台灣屏東地方法院檢察署檢察官偵查起
    訴。
    理  由
一、訊據被告甲○○矢口否認有右述之犯行，辯稱：他那時在拆水錶，我那時跟他說
    請給我姪子壹個寬限的時間，後來他有說要給他壹個寬限的時間。我沒有打他，
    我只是在那邊跟他理論，我有跟他說姪子個性不好，如果給他拆掉水錶會起衝突
    ，我只有撥開他的身體云云。經查右揭事實，業據告訴人乙○偵查中指述綦詳，
    核與證人賴炳棠於本院證稱：「當天被告與乙○有發生拉扯，被告也有向乙○說
    不可以拆水錶，否則要讓乙○好看，後來有發生拉扯的動作，我有看到被告有用
    手往乙○的脖子推，被告的手有放在乙○頸部僵持一下子，我們才趕快把被告拉
    開，被告向乙○說要給他好看是邊掐他的脖子邊說，但是在掐之前也有說要給乙
    ○好看。他們一直都有在爭執」等語相符。並有安泰醫院診斷證明書一紙附卷可
    稽，事證明確，被告犯行堪以認定。
二、核被告所為係犯刑法第二百七十七條第一項之普通傷害罪。公訴意旨另以被告於
    傷害乙○期間並以「不要折水表，否則要讓其好看」等語恐嚇乙○，致乙○心生
    畏懼，而生危害於身體之安全，因認被告另涉犯刑法第三百零五條之恐嚇罪嫌，
    惟查被告於實施傷害行為之際或之前，出言恐嚇被告之危險行為，應為傷害之實
    害行為所吸收，而不另論罪，惟公訴意旨認此部分與前開有罪部分有裁判上一罪
    之關係，爰不另為無罪之諭知。審酌被告素行尚佳，此有其前案紀錄表可按，僅
    因細故即生傷害之犯罪動機，對被害人身體之傷害雖非重惟所造成精神上損害非
    輕，犯罪之目的、手段，犯罪時所受之刺激及其品性、生活狀況、智識程度、犯
    罪所生之損害，犯罪後未能坦承犯行並恃其姪子為民意代表而令告訴人與之達成
    民事和解，犯後態度不佳等一情狀，量處如主文所示之刑，並諭知易科罰金之折
    算標準，以資懲儆。
據上論斷，應依刑事訴訟法第二百九十九條第一項前段，刑法第二百七十七條第一項
、第四十一條第一項前段，罰金罰鍰提高標準條例第一條前段、第二條，判決如主文
。
中      華      民      國      九十      年    十二    月    三十一    日
                                      臺灣屏東地方法院刑事第二庭
                                          法  官    郭書豪
右正本證明與原本無異。
對於本判決如有不服應於收受送達後十日內向本院提出上訴書狀上訴於台灣高等法院
高雄分院並按他造當事人之人數附具繕本。
                                          書記官    潘豐益
中      華      民      國      九十      年    十二    月    三十一    日
附錄法條
中華民國刑法第二百七十七條
(普通傷害罪)
傷害人之身體或健康者，處三年以下有期徒刑、拘役或一千元以下罰金。
犯前項之罪因而致人於死者，處無期徒刑或七年以上有期徒刑；致重傷者
，處三年以上十年以下有期徒刑。


司法院資訊處製作；財團法人民間司法改革基金會備份。
